【裁判字號】    90,易,2077
【裁判日期】    900919
【裁判案由】    違反著作權法
【裁判全文】
臺灣臺中地方法院刑事判決                          九十年度易字第二七七號
    公  訴  人  台灣台中地方法院檢察署檢察官
    被      告  甲○○
右列被告因違反著作權法案件，經檢察官提起公訴（九十年度偵字第九四五二號、第
六六五四號），本院判決如左：
    主  文
甲○○共同連續以明知為侵害著作權之物意圖營利而交付之方法侵害他人之著作權，
處有期徒刑肆月，如易科罰金，以參佰元折算壹日。緩刑參年。扣案如附表所示之盜
版影音ＶＣＤ光碟片共柒佰零陸片，均沒收。
    事  實
一、甲○○明知片名「變身國王」等如附表所示之盜版影音ＶＣＤ光碟，係由不詳年
    籍之人所擅自重製，分別侵害美商迪士尼企業股份有限公司等如附表所示公司之
    著作財產權，竟基於意圖營利之概括犯意，自民國（下同）九十年三月三十一日
    起至同年四月六日間三次，與一不詳姓名、年籍之成年男子，基於概括犯意之聯
    絡，在台中市逢甲大學門口旁或台中市○○路十九號前之騎樓下，共同連續將如
附表所示之盜版影音ＶＣＤ光碟，以每片盜版影音ＶＣＤ光碟新台幣（下同）一
    百元之價格，連續販售予不特定之顧客，而以此方法侵害他人之著作權。嗣於九
    十年四月六日十九時四十分許，為警在台中市○○路十九號前之騎樓下查獲，並
    扣得上開盜版影音ＶＣＤ光碟共七百零六片。
二、案經美商迪士尼企業股份有限公司等如附表所示之公司訴由台中市警察局報告臺
    灣台中地方法院檢察署檢察官偵查起訴。
    理  由
一、訊據被告甲○○固坦承：曾於上開時、地，為綽號「小志」之人看守攤位等情，
    惟矢口否認有為何違反著作權法之犯行，辯稱：係因「小志」要去買東西或是去
    上廁所時，怕攤位上的東西被人拿走，所以才幫「小志」看一下，純粹只是幫忙
    而已云云。然查：被告先於警訊中陳稱：查獲當時現場只有伊一個人在販賣盜版
    影音ＶＣＤ光碟，才剛販賣不久，該攤位之盜版影音ＶＣＤ光碟是綽號「義兄」
    之人所有，伊每次去逛街，綽號「義兄」之人會叫伊協助看守攤位，該攤子營業
    時間為十九時起至凌晨一時許，伊在該攤位時，只要有人買，伊就將盜版影音Ｖ
    ＣＤ光碟拿給客人，並收錢回來（見偵查卷第七頁、第八頁）等語；於偵查中改
    稱：伊當日是去找朋友，伊朋友在逢甲大學附近的騎樓擺攤，賣盜版影音ＶＣＤ
    光碟的攤位在伊朋友攤位的隔壁，剛好賣光碟的人說要回家，叫伊幫忙看一下攤
    子，幾分鐘後警察就來了，伊是照標價賣，一片賣一百元，賣光碟的人名字叫「
    小志」（見偵查卷第三十三頁背面）等語，則被告就該攤位究係何人所有，所供
    已前後反覆不一；又被告於警訊中就販賣盜版影音ＶＣＤ光碟之時間及販賣方式
    均能詳細交待，另證人即當場查獲之員警乙○○於本院審理時證稱：查獲當時被
    告正坐在攤子後，該攤子是在騎樓底下，靠近馬路處，被告當時並沒有在吃東西
    ，偶爾跟隔壁的人聊天，伊當時在那邊有觀察一下子，所以才會認定被告就是看
    守攤位之人（見本院九十年九月五日審理筆錄）等語明確，並有前揭盜版影音Ｖ
    ＣＤ光碟片共七百零六片扣案可稽，及財團法人電影及錄影著作保護基金會鑑識
    報告等在卷可佐，足見被告確有於上開時、地，與該名年籍、姓名不詳之人共同
    販賣該等盜版影音ＶＣＤ光碟片。是被告上開所辯，為臨訟卸責之詞，不足採信
    。本件事證明確，被告犯行洵堪認定，應予依法論科。
二、核被告甲○○所為，係犯著作權法第九十三條第三款、第八十七條第二款之明知
    為侵害著作權之物意圖營利而交付罪。被告甲○○與該名年籍、姓名不詳之人二
    人間，有犯意聯絡及行為分擔，均為共同正犯。被告多次販賣行為，時間緊接，
    犯罪構成要件相同，顯係基於概括犯意反覆為之，為連續犯，應論以一罪，並加
    重其刑。爰審酌被告犯罪之動機、目的、手段、其品性及智識程度、犯罪所生之
    危害及其犯後仍飾詞卸責等一切情狀，量處如主文所示之刑，並諭知易科罰金之
    折算標準。末查，被告前未曾受有期徒刑以上刑之宣告，有臺灣高等法院被告全
    國前案紀錄表及臺灣台中地方法院檢察署刑案資料查註紀錄表各一份附卷可稽，
    其因一時失慮，偶罹刑典，經此刑之宣告，應知警惕而信無再犯之虞，本院認以
    暫不執行其刑為適當，併予宣告緩刑三年，用勵自新。扣案如附表所示之盜版影
    音ＶＣＤ光碟七百零六片係該名年籍、姓名不詳之人所有，用供被告犯罪所用之
    物，業據被告於本院審理時供述明確，爰依刑法第三十八條第一項第二款之規定
    宣告沒收。至扣案尚有盜版影音ＶＣＤ光碟七十片，因該等影片告訴人因權利移
    轉問題致未能提出享有著作權相關證明，業據告訴代理人丙○○於本院審理時陳
    明在卷，是就該部分光碟，既無法證明有違反著作權法之犯行，爰不另為沒收之
    諭知，併此敘明。
據上論斷，應依刑事訴訟法第二百九十九條第一項前段，著作權法第八十七條第二款
、第九十三條第三款，刑法第十一條前段、第二十八條、第五十六條、第三十八條第
一項第二款、刑法第四十一條第一項前段、第七十四條第一款，罰金罰鍰提高標準條
例第二條，判決如主文。
中      華      民      國      九十      年      九      月    十九    日
                                臺灣台中地方法院刑事第六庭
                                    法  官  劉  麗  瑛
右正本證明與原本無異。
如不服本判決，應於送達後十日內向本院提出上訴狀 （須附繕本） ，上訴於台灣高等
法院台中分院。
                                    書記官
中      華      民      國      九十      年      九      月    二十    日
附錄論罪科刑法條
著作權法第八十七條第二款
有下列情形之一者， 除本法另有規定外，視為侵害著作權或製版權：
二、明知為侵害著作權或製版權之物而散布或意圖散布而陳列或持有或意圖營利而交
    付者。
著作權法第九十三條第三款
有左列情形之一者，處二年以下有期徒刑，得併科新臺幣十萬元以下罰金：
三、以第八十七條各款方法之一侵害他人之著作權者。


司法院資訊處製作；財團法人民間司法改革基金會備份。
